臺灣高等法院民事裁定　　　　　　　　　　96年度抗字第50號
　　抗　告　人
　　即債務　人　甲○○○
抗告人因與相對人即債權人丙○○、乙○○間聲明異議事件，對
於中華民國95年12月7日臺灣新竹地方法院93年度執字第13065號
所為裁定，提起抗告，本院裁定如下：
    主      文
抗告駁回。
抗告費用由抗告人負擔。
    理      由
一、抗告人於原法院聲明異議及抗告意旨略以：伊所有之門牌新
    竹市○○街29號房屋，早於85年1月9日即已讓渡予第三人黃
    榮華，有讓渡書為證，相對人無權就屬於第三人所有之該房
    屋查封拍賣。伊前已陳述意見：相對人欲取得上開房屋必須
    以新臺幣（下同）350 萬元向該房屋所有人承購，詎相對人
    竟未支分文即予承受。本件應依逾三個月無人應買視同撤回
    ，始為適法云云。
二、按當事人或利害關係人對於執行法院強制執行之命令，或對
    於執行法官、書記官、執達員實施強制執行之方法，強制執
    行時應遵守之程序或其他侵害利益之情事，得於強制執行程
    序終結前，為聲請或聲明異議，強制執行法第12條第1 項本
    文規定甚明。又依同一執行名義，就屬於一債務人之數種財
    產為強制執行，其中一種財產已經拍定，並移轉所有權於買
    受人時，對於該種財產之強制執行程序即為終結，已無從撤
    銷或更正執行命令或程序之裁定，對於他種財產之強制執行
    程序雖未終結，亦不得對於業經終結之強制執行程序聲明異
    議，司法院院解字第2776號解釋可供參照。
三、經查：
  (一)債權人台灣省農工企業股份有限公司（下稱農工公司）經原
    法院89年度訴字第741號、本院92年度重上字第141號民事判
    決：1. 抗告人應將坐落新竹市○○段268地號土地上使用之
    Ａ1、Ａ2、Ａ3、Ａ等部分、面積分別為58平方公尺、61 平
    方公尺、14平方公尺、7平方公尺之門牌新竹市○○街29 號
    房屋拆除，並與空軍第四九九聯隊將土地返還農工公司；2.
    抗告人應給付債權人農工公司64萬4653元及自91年1月12 日
    起至清償日止按年息5%計算之利息，及自89年10月15日起至
    返還土地之日止按月給付12.258元，上開判決於92年8 月29
    日確定。 又 債權人農工公司於93年間將上開新竹市○○段
    268地號土地出售予相對人， 並言明將對於違法占用戶起訴
    主張之一切權利一併讓與，且於93年5 月27日將土地所有權
    移轉登記予相對人（每人應有部分各二分之一）；相對人已
    將債權讓與之事由通知抗告人，抗告人並於93年11月23日收
    受送達等情，業據相對人提出上開確定判決及確定證明書、
    標售公告、土地登記簿謄本、存證信函及抗告人收受送達之
    回執等件為證（原法院卷(一)第7-46頁），核與強制執行法第
    4條之2第1項第1款規定相符，相對人確為原來債權人農工公
    司之特定繼受人。
  (二)又相對人於93年12月22日持上開確定判決為執行名義，聲請
    原法院就上開確定判決諭知之主文第2項，即就抗告人所有
    之財產，於64萬4653元及自91年1月12日起至清償日止按年
    息5%計算之利息，及自89年10月15日起至返還土地之日止按
    月給付12,258元之範圍內予以強制執行；相對人嗣陳報抗告
    人有門牌新竹市○○街29號房屋聲請查封拍賣，及抗告人就
    新竹郵局及台灣銀行新竹分行之存款聲請執行，有聲請狀多
    紙足憑（原法院卷(一)第4、68、90頁）。 是原法院就相對人
    所持之同一執行名義，就屬於抗告人之房屋、存款數種財產
    為強制執行之程序。
  (三)原法院就抗告人所有之上開房屋進行強制執行程序，雖相對
    人曾於94年12月22日具狀撤回就該房屋之查封聲請（原法院
    卷(一)第220頁），惟其後又於95年2月17日聲請就該房屋為查
    封拍賣（原法院卷(一)第240 頁），原法院因而就上開建物會
    同地政事務所人員測量及囑託查封，並函請亞聯不動產估價
    師事務所鑑價， 其後即指定拍賣最低價額為100萬元及於95
    年9月13日下午3時為第一次拍賣期日，惟屆時無人應買，相
    對人當場表示願以此次拍賣最低價額承受，並請求以債權額
    抵繳價金等情，亦有會測執行筆錄、新竹市地政事務所函附
    建物測量成果圖、建物登記公務用謄本、估價報告書、第一
    次拍賣公告、拍賣不動產筆錄等件可稽（ 原法院卷(一)第254
    、257-259、263-272，卷(二)第33-35頁）。 依強制執行法第
    91條第1項規定：「 拍賣之不動產無人應買或應買人所出之
    最高價未達拍賣最低價額，而到場之債權人於拍賣期日終結
    前聲明願承受者，執行法院應依該次拍賣所定之最低價額，
    將不動產交債權人承受，並發給權利移轉證書」，則原法院
    諭 知由相對人以拍賣最低價額100萬元承受上開建物，相對
    人應繳納之價金以債權額抵繳，此由原法院之執行金額計算
    書中列明： 相對人之債權額為1,629,259元，扣除上開房屋
    之價金100萬元可明， 該份執行金額計算書業經送達予相對
    人及抗告人均未據異議，亦有執行金額計算書及兩造之送達
    證書足憑（原法院卷(二)第46-50頁）， 核無不合，則抗告人
    指摘：相對人未支分文承受上開房屋，及本件已逾三個月無
    人應買應視為撤回等節，均有誤解。
  (四)再原法院其後於95 年11月8日核發不動產權利移轉證書予相
    對人，相對人於同年11月17日收受送達，有原法院核發之不
    動產權利移轉證書及送達證書附卷（原法院卷(二)第52、56、
    57頁），堪認：原法院就上開門牌新竹市○○街29號房屋之
    強制執行程序，已於95年11月17日終結。抗告人遲至95年12
    月5日，始以該屋業於85年1月9 日讓渡予第三人黃榮華為由
    ，聲明異議，惟參照前開說明，本件有關系爭建物之強制執
    行程序既已終結，法院已無從撤銷或更正執行命令或程序之
    裁定，是抗告人之異議，自應予以駁回。
四、綜上所述，本件有關門牌新竹市○○街29號房屋之強制執行
    程序，業因原法院已經核發不動產權利移轉證書予相對人而
    終結，已無從撤銷或更正執行命令或程序之裁定，是抗告人
    之異議，應予駁回，茲仍執陳詞，指摘原裁定不當，為無理
    由，應予駁回。
五、據上論結：本件抗告為無理由，依強制執行法第30條之1，
    民 事訴訟法第495條之1第1項、第449條第1項、第95條、第
    78條，裁定如主文。
中　　華　　民　　國　　96　　年　　1 　　月　　25　　日
                        民事第一庭
                            審判長法　官  張耀彩
　　　　　　      　　　　　      法　官　盧彥如
　　　　　　　　　      　　      法　官　林金吾
正本係照原本作成。
本裁定除以適用法規顯有錯誤為理由，並經本院許可外，不得再
抗告。如提起再抗告，應於收受後10日內委任律師為訴訟代理人
向本院提出再抗告狀。並繳納再抗告費新台幣１千元。
中　　華　　民　　國　　96　　年　　1 　　月　　25　　日
　　　　　　　　　　　　　　　　　書記官  張淑芳
